【裁判字號】    97,訴,3820
【裁判日期】    971111
【裁判案由】    毒品危害防制條例
【裁判全文】
臺灣板橋地方法院刑事判決              97年度訴字第3820號
公  訴  人  臺灣板橋地方法院檢察署檢察官
被      告  甲○○
上列被告因毒品危害防制條例案件，經檢察官提起公訴（97年度
毒偵字第4561號），本院裁定改用簡式審判程序審理，判決如下
：
    主  文
甲○○施用第一級毒品，處有期徒刑捌月；扣案之第一級毒品海
洛因壹包（驗餘淨重零點貳參玖捌公克），沒收銷燬之。又持有
第二級毒品，處有期徒刑肆月；扣案之第二級毒品甲基安非他命
伍包（驗餘淨重玖點零肆陸伍公克），沒收銷燬之。應執行有期
徒刑拾月；扣案之第一級毒品海洛因壹包（驗餘淨重零點貳參玖
捌公克）、第二級毒品甲基安非他命伍包（驗餘淨重玖點零肆陸
伍公克），沒收銷燬之。
    事  實
一、甲○○前於民國93年間因施用毒品案件，經本院裁定送觀察
    、勒戒後，認無繼續施用毒品之傾向，於93年6 月21日執行
    完畢釋放，並由臺灣板橋地方法院檢察署檢察官於93年6 月
    21日以93年度毒偵字第604 號為不起訴處分確定。又於94年
    間因偽造有價證券案件，經本院於95年8 月22日以94年度訴
    字第2085號判處有期徒刑2 年6 月確定。復於95年間因違反
    毒品危害防制條例案件，經本院於95年4 月17日以95年度訴
    字第212 號判處有期徒刑10月確定。繼於同年間因違反毒品
    危害防制條例案件，經本院於96年1 月5 日以95年度訴字第
    3390號判處有期徒刑11月確定。上開3 罪，嗣經本院於96年
    8 月16日以96年度聲減字第4332號裁定各減為有期徒刑1 年
    3 月、5 月、5 月又15日，其中減為有期徒刑1 年3 月、5
    月部分，應執行有期徒刑1 年7 月確定，並與減為有期徒刑
    5 月又15日部分接續執行，於97年2 月5 日假釋出獄，假釋
    縮刑期滿日期為97年7 月14日（前已執行違反毒品危害防制
    條例所宣告之有期徒刑10月部分，僅應予扣除，而不能認為
    執行完畢，詳如後述，本件不構成累犯）。詎其猶不知悔改
    ，於觀察、勒戒執行完畢釋放後5 年內，另基於施用第1 級
    毒品海洛因之犯意，於97年5 月14日23時許，在臺北縣中和
    市○○街45號之「青山汽車旅館」305 號房內，以將海洛因
    摻入香菸內，再以火燃燒之方式，施用第1 級毒品海洛因乙
    次。甲○○明知甲基安非他命係毒品危害防制條例所公告管
    制之第2 級毒品，非經許可，不得持有，竟另基於持有第2
    級毒品甲基安非他命之犯意，於97年5 月14日某時，在不詳
    地點，以新臺幣2 萬元之價格，向姓名、年籍均不詳，綽號
    「阿志」之成年男子購買第2 級毒品甲基安非他命5 包（驗
    餘淨重9.0465公克），欲供己施用，而未經許可持有之。嗣
    於97年5 月15日凌晨零時10分許，在上址為警查獲，並扣得
    第1 級毒品海洛因1 包（驗餘淨重0.2398公克）、及尚未及
    施用之第2 級毒品甲基安非他命5 包（驗餘淨重9.0465公克
    ）。
二、案經臺北縣政府警察局中和分局報請臺灣板橋地方法院檢察
    署檢察官偵查起訴。
    理  由
一、上揭事實業據被告甲○○於本院準備程序及審理中坦承不諱
    （見本院97年10月28日準備程序及簡式審判筆錄），並有第
    1 級毒品海洛因1 包（驗餘淨重0.2398公克）、第2 級毒品
    甲基安非他命5 包（驗餘淨重9.0465公克）扣案可證（見臺
    灣板橋地方法院檢察署97年度毒偵字第4561號偵查卷第19頁
    ），且被告為警查獲所採集之尿液經送檢驗結果確呈嗎啡陽
    性反應及甲基安非他命陰性反應，此有臺灣檢驗科技股份有
    限公司濫用藥物尿液檢驗報告1 紙在卷可憑（見上開偵查卷
    第35頁）。此外，並有交通部民用航空局航空醫務中心毒品
    鑑定書1 紙在卷可稽（見上開偵查卷第38頁），足徵被告之
    任意性自白與事實相符。又被告前於93年間因施用毒品案件
    ，經本院裁定送觀察、勒戒後，認無繼續施用毒品之傾向，
    於93年6 月21日執行完畢釋放，並由臺灣板橋地方法院檢察
    署檢察官於93年6 月21日以93年度毒偵字第604 號為不起訴
    處分確定等情，有臺灣高等法院被告前案紀錄表1 份附卷可
    佐。是以，本案事證明確，被告於觀察、勒戒執行完畢釋放
    後5 年內，再犯本件施用第1 級毒品及持有第2 級毒品之犯
    行均堪認定，應依法論科。
二、核被告所為，係犯毒品危害防制條例第10條第1 項之施用第
    1 級毒品罪及同條例第11條第2 項之持有第2 級毒品罪。被
    告持有第1 級毒品海洛因，既意在供己施用，其持有之低度
    行為應為施用之高度行為所吸收，不另論罪。被告所犯上開
    2 罪間，犯意各別，顯係另行起意，應予分論併罰。按被告
    犯有應併合處罰之數罪，經法院分別判處有期徒刑確定，其
    中一罪之有期徒刑先執行期滿後，法院經檢察官之聲請，以
    裁定定其數罪之應執行刑確定後，其在未裁定前已先執行之
    有期徒刑之罪，因嗣後合併他罪定應執行刑之結果，檢察官
    所換發之執行指揮書，係執行應執行刑，其前已執行之有期
    徒刑部分，僅應予扣除，而不能認為已執行完畢（最高法院
    91年度台非字第328 號刑事判決可參），故被告前述刑之執
    行情形，尚不構成累犯，此有臺灣高等法院被告前案紀錄表
    1 份在卷可稽，公訴人認被告係累犯，容有誤會，附此敘明
    。爰審酌被告之素行、犯罪之動機、目的、手段，施用第1
    級毒品戕害自身健康、持有第2 級毒品之數量非鉅，及其犯
    後坦承犯行，態度良好等一切情狀，各量處如主文所示之刑
    ，並定其應執行之刑，以資懲儆。
三、扣案之海洛因1 包（驗餘淨重0.2398公克）、甲基安非他命
    5 包（驗餘淨重9.0465公克），分屬第1 、2 級毒品（其內
    毒品與外袋無法析離完盡，應概認屬查獲之毒品），不問屬
    何人所有，應依毒品危害防制條例第18條第1 項前段之規定
    併予宣告沒收銷燬之。
四、本件經檢察官提起公訴，被告於準備程序中就被訴事實為有
    罪之陳述，經法官告知簡式審判程序之旨，並聽取公訴人、
    被告之意見後，本院合議庭裁定由受命法官獨任進行簡式審
    判程序，併予敘明。
據上論斷，應依刑事訴訟法第273 條之1 第1 項、第299 條第1
項前段，毒品危害防制條例第10條第1 項、第11條第2 項、第18
條第1 項前段，刑法第11條前段、第51條第5 款，判決如主文。
本案經檢察官王家春到庭執行職務。
中    華    民    國    97    年    11    月    11    日
                  刑事第十九庭  法  官  曾正耀
上列正本證明與原本無異。
如不服本判決，應於送達後十日內敘明上訴理由，向本院提出上
訴狀
                                書記官  田世杰
中    華    民    國    97    年    11    月    11    日
附論罪科刑依據之法條：
毒品危害防制條例第10條第1項
施用第1級毒品者，處 6 月以上 5 年以下有期徒刑。
毒品危害防制條例第11條第2 項
持有第2 級毒品者，處2 年以下有期徒刑、拘役或新臺幣3 萬元
以下罰金。


司法院資訊處製作；財團法人民間司法改革基金會備份。
